【裁判字號】    97,交聲,985
【裁判日期】    970630
【裁判案由】    交管條例聲異
【裁判全文】
臺灣板橋地方法院交通事件裁定         97年度交聲字第985號
異  議  人
即受處分人  甲○○
上列異議人即受處分人因違反道路交通管理處罰條例案件，對於
交通部公路總局臺北區監理所於中華民國九十七年四月二十八日
所為之處分（原處分案號：北監自裁字裁四０－ＡＱ00000
00號），聲明異議，本院裁定如下：
    主     文
異議駁回。
    理     由
一、按紅實線，設於路側，用以禁止臨時停車，道路交通標誌標
    線號誌設置規則第一百四十九條第一項第一款第五目定有明
    文；又禁止臨時停車處所不得停車，道路交通安全規則第一
    百十二條第一項第一款亦定有明文。次按汽車駕駛人在禁止
    臨時停車處所停車者，處新臺幣（下同）六百元以上一千二
    百元以下罰鍰，道路交通管理處罰條例第五十六條第一項第
    一款亦有明文。
二、本件異議人即受處分人甲○○所有之車牌號碼九Ｄ－三九九
    七號自用小客車，於民國九十七年二月十日十九時零七分許
    停放在臺北市○○○路○段四十六號繪有禁止臨時停車之紅
    實線處，為臺北市政府警察局交通警察大隊員警逕以拍照方
    式採證而製單舉發。嗣受處分人於舉發通知單上所載應到案
    日期（九十七年三月二十五日）前向原處分機關提出申訴，
    經原處分機關函請舉發單位調查結果，仍認受處分人有上開
    違規行為，原處分機關乃依違反道路交通管理處罰條例第五
    十六條第一項第一款及違反道路交通管理事件統一裁罰基準
    表等規定，於九十七年四月二十八日裁處受處分人九百元罰
    鍰，此有臺北市政府警察局北市警交大字第ＡＱ00000
    00號舉發通知單、舉發照片、交通部公路總局臺北區監理
    所北監自裁字裁四０－ＡＱ0000000號裁決書及臺北
    市政府警察局中正第二分局九十七年四月一日北市警中正二
    分交字第０九七三０三七六０００號函各一件在卷足憑。
三、異議人即受處分人甲○○固於聲明異議狀中坦承其所有上開
    車輛於上揭時點停放於上述遭舉發違規停車之劃有紅線路段
    處之事實，惟矢口否認有何違反道路交通管理處罰條例之行
    為，辯稱：違規當日為春節期間，當時報紙登載汽車只要不
    停在消防栓、公車站牌、擋到別人進出等重大違規的地方，
    交通員警不會主動取締云云。經查，異議人確有於九十七年
    二月十日十九時七分許，將其所有上開車輛停放在臺北市○
    ○○路○段四十六號繪有禁止臨時停車之紅實線處之情，有
    卷附採證照片一幀可稽，復查，異議人違規當時之春節假期
    ，臺北市政府並無開放紅線停車等情，有臺北市政府警察局
    中正第二分局九十七年四月一日北市警中正二分交字第０九
    七三０三七六０００號函一份可證，是異議人上開車輛停放
    地點之路段乃屬禁止臨時停車處所無訛，其所辯尚無足採。
    是本件事證明確，應依法論處。
四、綜上所述，異議人即受處分人確有於上揭時地違規停放上開
    車輛之違規行為，原處分機關依道路交通管理處罰條例第五
    十六條第一項第一款及違反道路交通管理事件統一裁罰基準
    表之規定，裁處異議人罰鍰九百元，核無違誤，本件聲明異
    議為無理由，應予駁回。
五、據上論斷，應依道路交通案件處理辦法第十九條，裁定如主
    文。
中    華    民    國    97    年     6    月    30    日
                  交通法庭  法  官  吳冠霆
上列正本證明與原本無異。
如不服本裁定，應於裁定送達後五日內敘明抗告理由，向本院提
出抗告狀。
                            書記官  黃炎煌
中    華    民    國    97    年    6     月    30    日


司法院資訊處製作；財團法人民間司法改革基金會備份。
